# 股份支付——分次转让股份的处理方式

提问人：xpf396402157 时间：2020-04-21 13:16:50
一、背景情况
1 、 2015 年 9 月，员工成立持股平台A、B、C
2 、实际控制人向A、B、C 平均转让股权，共计 1500 万股（各1/3）。其中826.81 万股用于激励A、B、C 中的员工，剩余679.19 万股用于激励后续员工。
3 、 2016 年 2 月，员工持股平台A、B、C 向 100 多名员工转让了679.19 万股的股份4 、 2015 年 9 月，公允价值：8.2 元/股，认购价格1.46 元/股
6 、 2016 年 2 月，公允价值：10.38 元/股，认购价格2.95 元/股
二、方案一
第一次：（公允价值1-认购金额 1 ）*第一次激励数量
第二次：（公允价值2-认购金额 2 ）*第二次激励数量
即：
2015 年确认股份支付金额=826.81*（8.2-1.46）=5572.67 万元
2016 年确认股份支付金额=679.19*（10.38-2.95）=5001.83 万元合计：5572.67+5001.83=10574.5 万元
三、方案二
第一次：（公允价值1-认购金额 1 ）*激励总数量
第二次：（公允价值2-公允价值 1 ）*第二次激励数量
即：
2015 年确认股份支付金额=1500*（8.2-1.46）=10110 万元
2016 年确认股份支付金额=679.19*（10.38-8.2）=1467.56 万元
合计：10110+1467.56=11577.56 万元
请问老师：本案中，哪一种处理方式是对的？另外，这 2 种处理方式分别对应哪种情况？

回答人：chenyiwei
这里的关键点是合理确定“授予日”，授予日是计量股份支付费用的基准日们，也是等待期的开始日或者一次性确认股份支付费用的时点。根据准则讲解，“授予日是指股份支付协议获得批准的日期。其中“获得批准”，是指企业与职工或其他方就股份支付的协议条款和条件已达成一致，该协议获得股东大会或类似机构的批准。这里的“达成一致”是指，双方在对该计划或协议内容充分形成一致理解的基础上，均接受其条款和条件。如果按照相关法规的规定，在提交股东大会或类似机构之前存在必要程序或要求，则应履行该程序或满足该要求”。所以建议了解在 2015年 9 月转让股份给持股平台时，股份支付的对象、授予数量和条件等基本要素是否已经具备，以确定第一次股份支付的授予日是哪一天。